# 请教陈老师关于土地使用权摊销和递延收益的问题

提问人：yue907 时间：2012-01-07 09:41:31
某公司生产保险杠， 2009 年 11 月成立，营业执照记载经营期限 30 年， 2010 年收到对保险杠项目的专项扶持资金 487 万，实质是建新厂的落户补助。 2011 年 1 月取得土地使用权证，产权 50 年，从 2011 年 1 月开始摊销，按剩余经营年限 346 个月摊销。 2011 年 8 月投产，递延收益按剩余经营年限共计 339 个月转销计入营业外收入。请问这样处理是否正确？

回答人：chenyiwei
该企业执行新企业会计准则还是原会计制度？新旧准则下的处理是有区别的。 新旧准则都规定无形资产的摊销年限应为受益年限，但在原准则下，规定无形资产不能留残值，而新准则规定在满足一定条件的前提下可以留残值，所以虽然新老准则的摊销年限都是30 年，但新准则下可以把后 20 年的应摊销金额作为残值预留，实际摊销造成的损益影响与直接按 50 年摊销的效果是一样的。 新准则下的由与资产相关的政府补助形成的递延收益，按照准则字面意思应在资产的摊销年限内摊销计入各年度营业外收入。但就本案例的特殊情况看，我理解事实上该递延收益按照剩余土地使用权年限摊销（即，也预留后 20 年的摊销金额，与无形资产的摊销方法保持同步）更加合理。

回答人：chenyiwei
回复 yueyue907 的帖子
这里有一个实质重于形式的判断问题。如果你认为“实质是建新厂的落户补助”，那么就应当按照土地使用权的摊销年限来相应确定递延收益的摊销方法。“外饰项目”是一个综合体，可能包括厂房、土地、设备等。但如果补贴款未超过土地出让金的，还是建议按土地使用权的摊销方法确定摊销年限。